# 请教陈版，建筑施工程收入，工期较短，适用哪种收入方式

提问人：苍蓝 新月 时间：2022-03-31 21:36:29
请教陈版，我方在客户的场地上施工，大部分客户是自己设计图纸我方按图纸施工，少部分客户是我方设计施工。都是在客户的场地上施工，但是普遍工期较短，都是在一年以内，但是会出现跨年工程，请问我们是按照时段确认收入，还是时点确认收入。

回答人：chenyiwei
参考《监管规则适用指引——会计类第 2 号》之“2-2 客户能够控制企业履约过程中在建商品或服务的判断”：
客户能够控制企业履约过程中在建的商品或服务，是指在企业生产商品或者提供服务过程中，客户拥有现时权利，能够主导在建商品或服务的使用，并且获得几乎全部经济利益。其中，商品或服务的经济利益既包括未来现金流入的增加，也包括未来现金流出的减少。例如，根据合同约定，客户拥有企业履约过程中在建商品的法定所有权，假定客户在企业终止履约后更换为其他企业继续履行合同，其他企业实质上无需重新执行前期企业累计至今已经完成的工作，表明客户可通过主导在建商品的使用，节约前期企业已履约部分的现金流出，获得相关经济利益。
可对照上述标准判断。对于同时承担设计和施工的，如果设计阶段完成后基本不会再有重大的设计修改，则设计和施工可以作为两项履约义务，对其中的施工这一履约义务按照上述标准判断。